臺灣高等法院臺南分院民事裁定　　96年度抗字第256號
抗告人　乙○○
上列抗告人因與相對人甲○○間停止執行事件，對於中華民國96
年8月16日台灣雲林地方法院96年度聲字第321號裁定提起抗告，
本院裁定如下：
    主  文
抗告駁回。
抗告程序費用新台幣壹仟元由抗告人負擔。
    理  由
一、按「強制執行程序開始後，除法律另有規定外，不停止執行
    。有回復原狀之聲請，或提起再審或異議之訴，或對於和解
    為繼續審判之請求，或提起宣告調解無效之訴、撤銷調解之
    訴，或對於許可強制執行之裁定提起抗告時，法院因必要情
    形或依聲請定相當並確實之擔保，得為停止強制執行之裁定
    。」，強制執行法第18條定有明文。又強制執行法第15條所
    定第三人異議之訴，以排除執行標的物之強制執行為目的，
    故同條所謂強制執行程序終結，係指對於執行標的物之強制
    執行程序終結而言。執行標的物經拍賣終結而業將其賣得價
    金交付債權人時，對於該執行標的物之強制執行程序，即謂
    業已終結，第三人即不得再提起異議之訴（司法院院字第27
    76號解釋意旨參照）。
二、抗告意旨略以：原審法院95年度執字第15153號強制執行案
    件執行標的即雲林縣北港鎮○○路75、77號未保存登記建物
    為抗告人所有，非上開執行效力所及，抗告人已向原審法院
    提起異議之訴，業據原審法院96年港調字第93號事件受理，
    並囑託北港地政事務所測量在案。系爭建物既尚未執行點交
    ，程序上自未結案。原裁定駁回抗告人停止強制執行程序之
    聲請，洵有未洽，為此提起抗告，請求廢棄原裁定云云。
三、經查：抗告人主張系爭坐落雲林縣北港鎮○○路75、77號之
    未保存登記建物為伊所有，因系爭未保存登記建物前遭原審
    法院95年度執字第15153號事件執行拍賣，抗告人已對於相
    對人提起第三人異議之訴各情，業經原審法院調閱該院北港
    簡易庭96年度港簡調字第93號民事卷宗查核屬實，固堪信為
    真正。惟系爭未保存登記建物，原審法院業於96年5月25日
    以95年度執字第15153號強制執行事件實施併付拍賣在案，
    其賣得價金並於96年7月26日分配完畢，亦經原審法院依調
    取該院95年度執字第15153號強制執行事件卷宗核閱無訛，
    原執行程序業已終結。依上說明，系爭未保存登記建物之執
    行程序既已終結，應無停止執行之必要。原審裁定駁回抗告
    人停止執行之聲請，經核並無違誤，抗告意旨以「上開建物
    未執行點交，執行程序尚未終結」為由，指摘原裁定不當，
    求為廢棄，非有理由，應予駁回。
結論：本件抗告為無理由，依強制執行法第三十條之一、民事訴
訟法第四百九十五條之一第一項、第四百四十九條第一項、第九
十五條、第七十八條，裁定如主文。
中　　華　　民　　國　　96　　年　　9 　　月　　28　　日
                  民事第三庭　　審判長法　官  陳光秀
　　　　　　　　　　　      　　　　　法　官  莊俊華
　　　　　　　　　　　      　　　　　法　官  曾平杉
上為正本係照原本作成。
如不服本裁定，僅得於收受本裁定正本送達後10日內以適用法規
顯有錯誤為理由，向本院提出再抗告狀（須附繕本）依法應繳納
抗告費新台幣1千元，並委任律師為訴訟代理人，經本院許可後
始可再抗告於最高法院。
中　　華　　民　　國　　96　　年　　9 　　月　　29　　日
                                      書記官  葉秀珍
【附記】
民事訴訟法第495條之1第2項準用同法第466條之1第1、2項規定
：
(1)對於第二審判決上訴，上訴人應委任律師為訴訟代理人。但上
  訴人或其法定代理人具有律師資格者，不在此限。
(2)上訴人之配偶、三親等內之血親、二親等內之姻親，或上訴人
  為法人、中央或地方機關時，其所屬專任人員具有律師資格並
  經法院認為適當者，亦得為第三審訴訟代理人。
民事訴訟法第466條之2：
  上訴人無資力委任訴訟代理人者，得依訴訟救助之規定，聲請
  第三審法院為之選任律師為其訴訟代理人。
